【裁判字號】    97,交訴,13
【裁判日期】    970527
【裁判案由】    交通肇事逃逸等
【裁判全文】
臺灣基隆地方法院刑事判決              97年度交訴字第13號
公  訴  人  臺灣基隆地方法院檢察署檢察官
被      告  丙○○
上列被告因交通肇事逃逸等案件，經檢察官提起公訴（97年度偵
字第793號），因被告於準備程序中為有罪之陳述，經本院合議
庭裁定由受命法官獨任行簡式審判程序，判決如下︰
    主  文
丙○○服用酒類，不能安全駕駛動力交通工具而駕駛，處有期徒
刑貳月；又駕駛動力交通工具肇事，致人受傷而逃逸，處有期徒
刑柒月。應執行有期徒刑捌月，緩刑貳年。
    事實及理由
一、本件犯罪事實、證據及應適用之法條，除就證據部分補充：
    被告於本院審理中之自白外，其餘均引用起訴書之記載（如
    附件）。
二、論罪科刑：
  (一)核被告所為，係犯刑法第185條之3之酒後駕車公共危險罪、
    第185條之4駕駛動力交通工具肇事，致人受傷而逃逸罪，被
    告所犯上開2罪，犯意各別，行為互殊，罪名不同，應予分
    論併罰。爰審酌被告前有酒後駕車之犯行，經本院判處拘役
    30日後，仍不知悔改，竟又酒後駕車，本次駕駛自小客車肇
    事致被害人倒地受傷後，未及時處理察看，並為必要之救護
    措施，為法所不容，惟慮其犯後已就過失傷害部分與被害人
    達成民事和解，並撤回過失傷害之告訴（有和解書1份在卷
    可按），爰審酌被告之動機、酒醉駕車造成他人行車之危險
    ，造成被害人之傷害及犯後態度等一切情狀，分別量處如主
    文所示之刑，並定應執行刑。
  (二)查被告未曾受有期徒刑以上刑之宣告之事實，有臺灣高等法
    院被告前案紀錄表附卷可稽，本院認其經此教訓後，當知警
    惕，應無再犯之虞，因認其所受宣告之刑，以暫不執行為適
    當，併予宣告緩刑2年，以勵來茲，用啟自新。
三、適用之法律依據：
    刑事訴訟法第273條之1第1項、第299條第1項前段、第310條
    之2、第454條，刑法第185條之3、第185條之4、第51條第5
    款、第74條第1項第1款，刑法施行法第1條之1。
本案經檢察官乙○○到庭執行職務。
中    華    民    國    97    年    5    月    27     日
                  交通法庭法    官  鄭培麗
以上正本證明與原本無異。
對於本件判決如有不服，應於收受送達後10日內，向本院提出上
訴書狀，上訴於臺灣高等法院，並按他造當事人之人數附具繕本
。
中    華    民    國    97    年    5     月    27    日
                          書 記 官  王佩珠
附錄論罪法條：
中華民國刑法第185條之3
服用毒品、麻醉藥品、酒類或其他相類之物，不能安全駕駛動力
交通工具而駕駛者，處一年以下有期徒刑、拘役或科或併科十五
萬元以下罰金。
中華民國刑法第185條之4
駕駛動力交通工具肇事，致人死傷而逃逸者，處 6 月以上 5 年
以下有期徒刑。
附件：
臺灣基隆地方法院檢察署檢察官起訴書
                                        97年度偵字第793號
     被      告  丙○○  男  24歲（民國○○年○月○日生）
                         住基隆市○○區○○街329巷34號
                         國民身分證統一編號：Ｚ000000000號
 上被告因公共危險等案件，已經偵查終結，認應該提起公訴，茲
 將犯罪事實及證據並所犯法條分敘如下：
         犯罪事實
 一、丙○○前因違背安全駕駛案件，於民國94年3月21日， 經臺
     灣基隆地方法院以94年度基交簡字第76號判處拘役30日，於
     94年4月21日易科罰金執行完畢（未構成累犯）； 明知服用
     酒類足以造成不能安全駕駛動力交通工具之危險，竟於民國
     97年2月17日凌晨2時許，在基隆市信義區信義國中附近卡拉
     OK店與友人共飲啤酒6罐後， 已達於不能安全駕駛之狀態下
     ，仍於同日4時許，駕駛車牌號碼T8-4248號自用小客車，沿
     基隆市○○路往深澳坑方向行駛， 迨其行經培德路187號前
     時，明知駕駛人應注意車前狀況，並隨時採取必要之安全措
     施，而依當時路面無缺陷、無障礙物、視距良好等情形又無
     不能注意之情形，竟在路口前即遽然左轉，當時適有丁○○
     騎乘車牌號碼P6H-913號機車， 由深澳坑路往培德路方向前
     來，丙○○上開車輛車頭即撞擊丁○○騎乘機車車身，致丁
     ○○受有右大腿骨開放性骨折、左腳指甲脫落、全身多處挫
     傷等傷害（涉嫌過失傷害罪嫌部分，業經丁○○撤回告訴，
     另為不起訴處分）。丙○○駕駛上開動力交通工具肇事，致
     丁○○受傷後，竟卻未採取救護或其他必要措施，並向警察
     機關報告，而另基於肇事逃逸之犯意，未下車察看或報警處
      理，即逕行逃逸離去， 幸當時另有路人前去追緝肇事車輛
     並告知警方車號，並由員警於20公尺外尋獲丙○○棄置之肇
     事車輛並在附近民房前尋獲丙○○，經警對丙○○實施酒測
     測得呼氣酒精濃度高達每公升1.2毫克。
 二、案經基隆市警察局第二分局報告偵辦。
             證據並所犯法條
 一、證據清單及待證事實
  ┌──┬───────┬───────────────┐
  │編號│證  據  名  稱│待       證       事       實 │
  ├──┼───────┼───────────────┤
  │ 一 │證人丁○○於警│事發當天遭被告撞擊成傷，且被告│
  │    │詢及偵查中之證│肇事逃逸等情形。              │
  │    │述            │                              │
  ├──┼───────┼───────────────┤
  │ 二 │證人季哲帆於警│車禍發生經過及如何查獲被告之情│
  │    │詢及偵訊中之證│形。                          │
  │    │述            │                              │
  ├──┼───────┼───────────────┤
  │ 三 │基隆市○○○道│被告酒精濃度達每公升1.2毫克， │
  │    │路交通事故現場│案發當時違規無法安全駕駛及被告│
  │    │圖、調查報告表│肇事後逃逸等事實。            │
  │    │（一）（二）、│                              │
  │    │談話紀錄表、補│                              │
  │    │充資料表、肇事│                              │
  │    │者自首情形紀錄│                              │
  │    │表、照片20張、│                              │
  │    │基隆市警察局舉│                              │
  │    │發違反道路交通│                              │
  │    │管理事件通知單│                              │
  │    │、酒精濃度測試│                              │
  │    │紙、刑法第185 │                              │
  │    │條之3案件測試 │                              │
  │    │觀察紀錄表、基│                              │
  │    │隆市警察局東光│                              │
  │    │派出所受理各類│                              │
  │    │案件紀錄表、  │                              │
  │    │報案紀錄及查獲│                              │
  │    │被告及肇事車輛│                              │
  │    │之位置圖      │                              │
  └──┴───────┴───────────────┘
 二、核被告丙○○所為，係犯刑法第185條之3酒後駕車及第185
     條之4肇事逃逸等罪嫌。又被告所犯上開2罪間，因犯意各別
     ，行為互異，請予以分論併罰。
 三、依刑事訴訟法第251條第1項提起公訴。
     此致
 臺灣基隆地方法院
 中    華    民    國    97    年    4     月    3     日
                               檢察官  甲  ○  ○
 本件正本證明與原本無異
 中    華    民    國    97    年    4     月    11    日
                               書記官  鍾  惠  娟
 附錄所犯法條：
 中華民國刑法第185條之3
     服用毒品、麻醉藥品、酒類或其他相類之物，不能安全駕駛
     動力交通工具而駕駛者，處一年以下有期徒刑、拘役或科或
     併科十五萬元以下罰金。
 中華民國刑法第185條之4
     駕駛動力交通工具肇事，致人死傷而逃逸者，處6月以上5年
     以下有期徒刑。


司法院資訊處製作；財團法人民間司法改革基金會備份。
